【裁判字號】    95,上訴,4203
【裁判日期】    951228
【裁判案由】    毒品危害防制條例
【裁判全文】
臺灣高等法院刑事判決                95年度上訴字第4203號
上  訴  人
即  被  告  甲○○
                      樓
上列上訴人因毒品危害防制條例案件，不服臺灣板橋地方法院95
年度訴字第763號，中華民國95年9月13日第一審判決（起訴案號
：臺灣板橋地方法院檢察署95年度毒偵字第699 號，併辦案號：
同檢察署95年度毒偵字第1705、2943、3709號），提起上訴，本
院判決如下：
    主  文
上訴駁回。
    事  實
一、甲○○曾因施用毒品案件，經本院以九十三年度毒聲字第一
    一四三號裁定送觀察勒戒，認有繼續施用毒品傾向，經原審
    以93年度毒聲字第1631號裁定令入戒治施以強制戒治，於民
    國94年5月18 日戒治執行完畢釋放，由臺灣板橋地方法院檢
    察署檢察官於94年8月17日以94年度戒毒偵字第301號為不起
    訴處分確定。其明知海洛因、甲基安非他命為毒品危害防制
    條例所列之第一級、第二級毒品，不得施用、持有，竟於強
    制戒治執行完畢釋放後5 年內，基於施用第一級毒品海洛因
    之概括犯意，自94年11月某日起至95年6月底止(扣除為警查
    獲人身自由受公權力合法拘束無法施用毒品之期間），在臺
    北縣土城市○○路497號4樓501室、土城市○○路○段143 巷
    20弄4號2樓等地，將海洛因摻水放入注射針筒內，再注射至
    體內之方式，連續施用第一級毒品海洛因多次，平均每日 1
    次；另基於施用第二級毒品甲基安非他命之概括犯意，自94
    年11月某日起至95年6月底止(扣除為警查獲人身自由受公權
    力合法拘束無法施用毒品期間），在上開地點，將甲基安非
    他命置放於吸食器內，下以火燒烤之方式，連續施用第二級
    毒品甲基安非他命多次，平均1 個月5、6次。嗣於下列時地
    為警查獲：
    (一)95年1月14日11時10 分許，在臺北縣土城市○○路495號4
      樓501室，為警查獲。
    (二)95年2月16日5時10 分許在臺北縣土城市○○路497號為警
      查獲，警方並經其同意，於同日5時23 分許至臺北縣土城
      市○○路497號5樓501 室搜索，扣得其所有供施用之第一
      級毒品海洛因3包（合計淨重1.33公克）、注射針筒1支。
    (三)95年4月7日16時30分許，在臺北縣土城市○○路、裕民路
      口為警查獲，扣得其所有供施用之第一級毒品海洛因3 包
      （合計淨重0.29公克）。
    (四)95年5月12日23時30分許，在臺北縣土城市○○路128巷13
      弄2號2樓為警查獲，扣得其所有供施用之第一級毒品海洛
      因3包（合計淨重2.32公克）。
二、案經臺北縣政府警察局海山分局報告臺灣板橋地方法院檢察
    署檢察官偵查起訴，暨臺北縣政府警察局板橋分局、土城分
    局及臺北市政府警察局松山分局報告同署檢察官移送併辦。
    理  由
一、經查上開事實業據上訴人即被告甲○○坦承不諱，其為警採
    尿送驗結果及毒品鑑定結果如下：
    (一)95年1月14 日為警查獲後，經採集尿液送驗結果呈海洛因
      代謝物鴉片類、甲基安非他命類陽性反應，有臺灣檢驗科
      技股份有限公司95年2月7日濫用藥物尿液檢驗報告1 紙可
      參。
    (二)95年2月16 日為警查獲後，經採集尿液送驗結果呈海洛因
      代謝物鴉片類、甲基安非他命類陽性反應，有臺灣檢驗科
      技股份有限公司95年3月2日濫用藥物尿液檢驗報告1 紙可
      憑。白粉3 包，均含第一級第六項毒品海洛因成分，合計
      淨重1.33公克，有法務部調查局95年4月7日調科壹字第06
      0011509號鑑定通知書一份可按。
    (三)95年4月7日為警查獲後，經採集尿液送驗結果呈海洛因代
      謝物鴉片類陽性反應，有臺灣檢驗科技股份有限公司95年
      4月27 日濫用藥物尿液檢驗報告1紙可參。白粉3包，均含
      第一級第六項毒品海洛因成分，合計淨重0.29公克，有法
      務部調查局95年6月6 日調科壹字第060011920號鑑定通知
      書一份可按。
    (四)95年5月12 日為警查獲後，經採集尿液送驗結果呈海洛因
      代謝物鴉片類、甲基安非他命類陽性反應，有臺灣檢驗科
      技股份有限公司95年5月30日濫用藥物尿液檢驗報告1紙可
      參。白粉3 包，均含第一級第六項毒品海洛因成分，合計
      淨重2.32 公克，有法務部調查局95年6月19日調科壹字第
      060011928 號鑑定通知書1份可按。復有注射針筒1支扣案
      可證。
二、從而，原審認定上訴人即被告上開犯行，核無違誤；上訴人
    即被告有如事實攔所載之前科，此有本院被告前案紀錄表一
    份可憑，強制戒治執行完畢釋放後5 年以內再犯本件施用毒
    品犯行，為累犯，原審論上訴人即被告累犯，並依法加重其
    刑，亦無違誤；核原審認上訴人即被告所為係犯毒品危害防
    制條例第10條第1項之施用第一級毒品罪及同條例第10條第2
    項之施用第二級毒品罪；其施用前、後持有毒品之低度行為
    ，均應為施用之高度行為所吸收，不另論罪，又其先後多次
    施用第一級毒品海洛因、第二級毒品甲基安非他命之行為，
    均時間緊接，犯罪構成要件相同，所犯罪名又屬同一，顯係
    基於概括犯意反覆而為，各依修正前刑法第56條規定論以一
    罪並加重其刑，其所犯上開二罪間，犯意各別，施用方式互
    殊，應分論併罰，亦無違誤；爾後原審審酌上訴人即被告前
    經觀察、勒戒、強制戒治執行完畢後，猶萌施用毒品犯意，
    顯見其戒除毒癮之意志薄弱，且未衷心悛悔，漠視法令之禁
    制，恣意濫用毒品，其行可訾，惟尚知坦承犯行，兼衡其施
    用毒品之種類、期間、次數、動機、目的、手段等一切情狀
    ，連續施用第一級毒品部分量處有期徒刑9 月、扣案之如附
    表所示之第一級毒品海洛因均沒收銷燬之，注射針筒壹支沒
    收，又連續施用第二級毒品，處有期徒刑5 月，應執行有期
    徒刑1 年，扣案如附表所示之第一級毒品海洛因均沒收銷燬
    之，注射針筒壹支沒收，認事用法均無違誤。其中，原判決
    復為新舊法適用之比較說明，更見妥適。
三、上訴人即被告上訴意旨請求撤銷原判決，從輕量刑云云，為
    無理由，其上訴應予駁回。
據上論斷，應依刑事訴訟法第368條，判決如主文。
本案經檢察官邱美育到庭執行職務。
中    華    民    國    95    年    12    月    28    日
                  刑事第三庭    審判長法  官  許國宏
                                      法  官  許增男
                                      法  官  陳祐治
以上正本證明與原本無異。
施用第一級毒品部分如不服本判決應於收受送達後十日內向本院
提出上訴書狀，其未敘述上訴之理由者並得於提起上訴後十日內
向本院補提理由書（均須按他造當事人之人數附繕本）。
施用第二級毒品部分不得上訴。
                                      書記官  蔡慧娟
中    華    民    國    95    年    12    月    28    日
附錄：本案論罪科刑法條全文
施用第一級毒品者，處六月以上五年以下有期徒刑。
施用第二級毒品者，處三年以下有期徒刑。
附表：
(一)九十五年二月十六日查扣之海洛因三包（合計淨重一點三三公
  克）。
(二)九十五年四月七日查扣之海洛因三包（合計淨重零點二九公克
  ）。
(三)九十五年五月十二日查扣之海洛因三包（合計淨重二點三二公
  克）。


司法院資訊處製作；財團法人民間司法改革基金會備份。
